【裁判字號】    99,家抗,7
【裁判日期】    990705
【裁判案由】    指定遺產執行人
【裁判全文】
臺灣宜蘭地方法院民事裁定               99年度家抗字第7號
抗  告  人
即  聲請人  丙○○
代  理  人  乙○○
相  對  人  甲○○
上列當事人間請求指定遺產執行人事件，抗告人對於中華民國99
年3月30日臺灣宜蘭地方法院99年度家聲字第16 號民事裁定，提
起抗告，本院裁定如下：
    主    文
抗告駁回。
抗告費用新臺幣壹仟元由抗告人負擔。
    理    由
一、抗告意旨略以：相對人即遺囑見證人甲○○雖曾到庭表示願
    意擔任遺囑人陳樹詩之遺囑執行人，並經鈞院裁准，然相對
    人前為他人作保，背負債務，恐因擔任遺囑執行人再起事端
    ，因此推辭職務，為尊重相對人之意願，免致困擾，遂提出
    抗告，請准改定宜蘭市梅洲里里長陳慶宗擔任遺囑執行人等
    語。
二、按遺囑未指定遺囑執行人，並未委託他人指定者，得由親屬
    會議選定之；不能由親屬會議選定時，得由利害關係人聲請
    法院指定之，民法第1211條定有明文。又遺囑執行人就職後
    ，於遺囑有關之財產，如有編製清冊之必要時，應即編製遺
    產清冊，交付繼承人；遺囑執行人有管理遺產，並為執行上
    必要行為之職務，遺囑執行人因前項職務所為之行為，視為
    繼承人之代理；繼承人於遺囑執行人執行職務中，不得處分
    與遺囑有關之遺產，並不得妨礙其職務之執行；遺囑執行人
    怠於執行職務，或有其他重大事由時，利害關係人，得請求
    親屬會議改選他人；其由法院指定者，得聲請法院另行指定
    ，民法第1214、1215、1216及1218條亦有規定。
三、查遺囑人陳樹詩（民國98年12月6日歿）於86年6月3 日所立
    代筆遺囑經本院公證後，該遺囑所指定之遺囑執行人陳春英
    於96年11月21日死亡，又遺囑人陳樹詩無法定繼承人，亦無
    法召開親屬會議選任遺囑執行人，有遺囑、本院公證處88年
    6月7日88年度認字第1443號認證書各乙份及戶籍謄本2 份在
    卷為證，堪認確有由本院為之指定遺囑執行人之必要。次查
    ，抗告人於原審聲請指定相對人為遺囑人陳樹詩之遺囑執行
    人，相對人亦到庭表示願意擔任遺囑執行人，詎本院選任後
    ，抗告人以前詞提起抗告，惟未具體指述相對人有何怠於執
    行職務或有其他不適任之情事，又相對人雖於本院調查時稱
    ：因為幫人作保負有債務，又不瞭解法律，擔心會牽扯麻煩
    ，伊本人是沒有關係，但家人認為這是幫人作保會擔心等語
    ，然揆諸上揭法文，遺囑執行人僅係管理、執行遺產，並不
    因此背負債務，亦與民事保證契約之法律關係無關，抗告人
    徒以相對人主觀、片面之意願聲請改定遺囑執行人，尚屬無
    據。
四、綜上，本件抗告為無理由，依非訟事件法第46條、民事訴訟
    法第495條之1、第449條第1項、第95條、第78條，裁定如主
    文。
中    華    民    國    99    年    7     月    5     日
                  臺灣宜蘭地方法院民事庭
                  審判長  法  官  楊麗秋
                          法  官  林翠華
                          法  官  楊坤樵
正本係照原本作成。
本裁定除以適用法規顯有錯誤為理由，不得再抗告；如提再抗告
，應於收受送達後10日內委任律師為代理人向本院提出再抗告狀
（須附繕本），並繳納再抗告費新台幣1,000元。
中    華    民    國    99    年    7     月    5     日
                          書記官  林慶生

司法院資訊處製作；財團法人民間司法改革基金會備份。
